臺灣臺中地方法院刑事判決　　　　　　　96年度訴字第2532號
公　訴　人　臺灣臺中地方法院檢察署檢察官
被　　　告　乙○○
指定辯護人　本院公設辯護人丙○○
上列被告因違反槍砲彈藥刀械管制條例案件，經檢察官提起公訴
（96年度偵字第13577號），本院判決如下：
    主    文
乙○○未經許可，持有空氣槍，處有期徒刑參年貳月，併科罰金
新臺幣伍萬元，罰金如易服勞役，以新臺幣貳仟元折算壹日。扣
案之空氣長槍壹枝（槍枝管制編號：0000000000號），沒收。
    犯罪事實
一、乙○○明知具有殺傷力之空氣槍，係槍砲彈藥刀械管制條例
    第四條所規定管制之槍砲，未經許可不得無故持有，仍於民
    國（下同）九十五年一月間某日，在臺中縣豐原市某玩具模
    型槍店以新台幣（下同）一萬六千元購買空氣槍一支（槍枝
    管制編號：0000000000號），作為打斑鳩之用，即未經許可
    而繼續持有之。嗣於九十六年五月二十日十九時許，在臺中
    市○區○○路三七二之五號友人徐子婷住處為警查獲，並扣
    得具殺傷力之空氣槍一支（槍枝管制編號：0000000000號）
    、底火一盒（不具殺傷力）。
二、案經臺中市警察局移送臺灣臺中地方法院檢察署檢察官偵查
    起訴。
    理  由
一、訊據被告乙○○固不否認於上揭時地持有空氣長槍為警查獲
    之事實，惟否認有違反槍砲彈藥刀械管制條例之犯行，辯稱
    ：扣案空氣長槍一枝係伊用來發射ＢＢ彈遊戲使用，伊並不
    知對人体有殺傷力云云。惟查被告自警訊及偵審中均不否認
    持有上開空氣長槍一支之事實，且有空氣長槍一支扣案足憑
    。再扣案空氣槍經送請鑑定，依內政部警政署刑事警察局九
    十六年六月十五日刑鑑字第0960083550號鑑驗通知書所載略
    稱：送鑑空氣槍一支（槍枝管制編號：0000000000號），認
    係空氣槍，以外接高壓鋼瓶內之氣體為發射動力，經測試結
    果，其發射彈丸單位面積動能為28.2焦耳／平方公分。再有
    關殺傷力之相關數據：依日本科學警察研究所之研究結果，
    彈丸單位面積動能達20焦耳／平方公分，則足以穿入人体皮
    肉層，此有該鑑驗通知書在卷可憑，足認送鑑空氣槍一支（
    槍枝管制編號：0000000000號），具有殺傷力，足堪認定。
    被告乙○○雖以不知該槍枝具殺傷力置辯，惟被告供稱上開
    空氣槍係以一萬六千元購得，買來作為打斑鳩之用等語。是
    上開空氣槍之價買金額非低，遠逾一般模型玩具槍之價格，
    被告復自承買來作為打斑鳩之用，則上開空氣槍既可用來打
    斑鳩之用，其客觀上對人体自有殺傷力，被告對此當有認識
    ，殆無疑問。被告辯以不知有殺傷力一節，尚難採信。本案
    事證明確，被告犯行洵堪認定，應予依法論科。
二、按前開扣案經鑑定結果之空氣槍係屬於槍砲彈藥刀械管制條
    例第四條第一項第一款所稱之空氣槍，被告未經許可持有該
    空氣槍之行為，係犯槍砲彈藥刀械管制條例第八條第四項之
    未經許可持有空氣槍罪。審酌被告明知未經主管機關許可不
    得持有槍枝，仍為持有之行為，對社會治安存有潛在之危險
    ，惟其持有上開槍枝僅供射擊鳥類之用，未曾以該槍枝供犯
    罪之用，並未因此造成公眾或他人之現實惡害，所生損害不
    大，且其持有具殺傷力之空氣槍只有一枝，數量非多，犯罪
    情節尚非重大等一切情狀，爰從輕量處如主文所示之刑，並
    就併科罰金刑部分，依刑法第四十二條第三項前段之規定，
    諭知易服勞役之折算標準。扣案之前揭空氣槍一枝（槍枝管
    制編號：0000000000號）因具有殺傷力，已如前述，既屬違
    禁物，不問屬於犯罪行為人與否，應依刑法第三十八條第一
    項第一款之規定併為沒收。另扣案底火一盒因不具殺傷力，
    已非違禁物，依法不得沒收併予敘明。
據上論斷，應依刑事訴訟法第二百九十九條第一項前段，槍砲彈
藥刀械管制條例第八條第四項，刑法第十一條前段、第四十二條
第三項前段、第三十八條第一項第一款，判決如主文。
本案經檢察官甲○○到庭執行職務。
中　　華　　民　　國　　96　　年　　12　　月　　11　　日
                刑事第二庭  審判長法　官  曾佩琦
                                  法　官  郭書豪
                                  法　官  許金樹
以上正本證明與原本無異。
如不服本判決，應於送達後十日內向本院提出上訴狀（須附理由
），上訴於臺灣高等法院臺中分院。
上訴書狀如未敘述理由，應於上訴期間屆滿後20日內補提理由書
狀於本院。（應敘述具體理由並附繕本）。
                                  書記官　王崑煜
中　　華　　民　　國　　96　　年　　12　　月　　11　　日
附錄論罪科刑法條
槍砲彈藥刀械管制條例第八條
未經許可，製造、販賣或運輸鋼筆槍、瓦斯槍、麻醉槍、獵槍、
空氣槍或第4條第1項第1款所定其他可發射金屬或子彈具有殺傷
力之各式槍砲者，處無期徒刑或5年以上有期徒刑，併科新臺幣1
千萬元以下罰金。
未經許可，轉讓、出租或出借前項所列槍枝者，處5年以上有期
徒刑，併科新臺幣 1 千萬元以下罰金。
意圖供自己或他人犯罪之用，而犯前二項之罪者，處無期徒刑或
7 年以上有期徒刑，併科新臺幣 1 千萬元以下罰金。
未經許可，持有、寄藏或意圖販賣而陳列第1項所列槍枝者，處3
年以上10年以下有期徒刑，併科新臺幣700萬元以下罰金。
第1項至第3項之未遂犯罰之。
